Archives communales de Vic-Fezensac
Archives départementales du Gers
- Archives modernes (postérieures à 1789)
  - Police. Hygiène publique. Justice
    - Police générale
      - Contrôle des étrangers., 1927-1996; 4 EDEPOT 297 - 311; Commune de Vic-Fezensac
        - Travailleurs espagnols affectés à la 541e compagnie de travailleurs: liste des déclarations d'arrivée, liste des travailleurs munis d'une carte d'identité, correspondance., 1940-1941; 4 EDEPOT 310
          Vic-Fezensac (Gers, France); étranger; surveillance des personnes; travail; travailleur étranger
        - Naturalisation, demandes: extraits de décret portant acquisition de la nationalité française, correspondance., 1934-1996; 4 EDEPOT 311
          Vic-Fezensac (Gers, France); étranger; surveillance des personnes; naturalisation
    - Justice
      - Formation du jury: listes de jurés, tableaux de rectification., 1828-1829, 1839; 4 EDEPOT 312; ESUPPL 2724; Commune de Vic-Fezensac
        liste nominative; Vic-Fezensac (Gers, France); jury d'assises
      - Affaires portées devant les juridictions: extraits des minutes du greffe, copies de jugements, requêtes, significations, expertises., 1804-1930; 4 EDEPOT 313 - 317; Commune de Vic-Fezensac
        minute juridictionnelle; Vic-Fezensac (Gers, France); justice
        - 1804-1820., 4 EDEPOT 313
        - 1821-1850., 4 EDEPOT 314
        - 1851-1868., 4 EDEPOT 315
        - 1869-1899., 4 EDEPOT 316
        - 1900-1930., 4 EDEPOT 317
      - Faits de collaboration. - Condamnations par les cours de justice du Gers et de Lot-et-Garonne: extraits des minutes du greffe, correspondance., 1944-1946; 4 EDEPOT 318; Commune de Vic-Fezensac
        Vic-Fezensac (Gers, France); collaboration; justice; Époque contemporaine; 20e siècle; Guerre 1939-1945
    - Hygiène publique et salubrité
      - Police sanitaire des animaux. - Surveillance des maladies du bétail: arrêtés préfectoraux, arrêtés municipaux, rapports et observations, déclarations d'infection, carnets à souches des certificats d'origine délivrés par le maire, correspondance (1901-1927); service vétérinaire: correspondance (1841-1849); contrôle des tanneries: correspondance (1854-1855)., 1841-1927; 4 EDEPOT 319; Commune de Vic-Fezensac
        Vic-Fezensac (Gers, France); protection sanitaire du cheptel; bétail; maladie des animaux
      - Maisons menaçant ruine: correspondance., 1845-1866; 4 EDEPOT 320; Commune de Vic-Fezensac
        Vic-Fezensac (Gers, France); habitat insalubre
      - Établissement insalubres et dangereux (station de route, four à chaux, fabrique d'allumettes, brasseries, tuileries, etc.): contrat de bail, correspondance., 1853-1876; 4 EDEPOT 321; Commune de Vic-Fezensac
        Vic-Fezensac (Gers, France); installation classée
      - Cas de rage. - Chien supposé atteint: correspondance (1866); traitement à l'Institut Pasteur à Paris: correspondance (1885-1886)., 1866-1886; 4 EDEPOT 322; Commune de Vic-Fezensac
        Vic-Fezensac (Gers, France); maladie à déclaration obligatoire; épidémie
  - Élections et personnel
    - Élections
      - Procès-verbaux d'élection des officiers municipaux, du juge de paix et des assesseurs de la commune de Vic-Fezensac (14, 15 et 21 novembre 1790)., 4 EDEPOT 323; ESUPPL 2711; Commune de Vic-Fezensac
        procès-verbal d'élection; Vic-Fezensac (Gers, France); élection municipale; conseiller municipal; juge de paix
      - Listes des électeurs communaux censitaires., 1843-1848; 4 EDEPOT 324; Commune de Vic-Fezensac
        liste électorale; Vic-Fezensac (Gers, France); élection politique
      - Confection et révision des listes électorales., 1841-1946; 4 EDEPOT 325 - 326; Commune de Vic-Fezensac
        Vic-Fezensac (Gers, France); élection politique
        - Relevés des bulletins de casier judiciaire, avis de radiation, bordereaux, correspondance., 1841-1946; 4 EDEPOT 325
        - Listes électorales, tableaux de rectifications., 1848-1945; 4 EDEPOT 326
          Beaucoup de listes sont sans date.
      - Composition du conseil municipal: tableaux des conseillers municipaux, arrêtés préfectoraux, extraits des registres des délibérations du conseil municipal, discours de la séance d'inauguration du nouveau conseil municipal (1945) par le doyen d'âge, correspondance., 1816-1945; 4 EDEPOT 327; Commune de Vic-Fezensac
        liste nominative; discours; Vic-Fezensac (Gers, France); conseil municipal; conseiller municipal
      - Élections politiques. - Organisation des opérations de vote et résultats, élections municipales: liste des candidats, procès-verbaux des opérations de l'assemblée électorale, procès-verbaux d'installation des conseillers municipaux, spécimens de cartes d'électeurs (1904-1945); élections au conseil d'arrondissement: procès-verbaux des opérations de l'assemblée électorale, procès-verbaux du recensement général des votes du canton (1907-1925); élections au conseil général: procès-verbaux des opérations de l'assemblée électorale, procès-verbaux du recensement général des votes du canton (1904-1919); élections législatives: procès-verbaux des opérations électorales, affiche (1906-1924)., 4 EDEPOT 328; Commune de Vic-Fezensac
        procès-verbal d'élection; Vic-Fezensac (Gers, France); élection politique; conseil municipal; conseil d'arrondissement
      - Élections socio-professionnelles. - Organisation des opérations de vote et résultats, élections de la chambre départementale d'agriculture: listes des électeurs, procès-verbaux des opérations électorales (1925-1928); élections à la chambre de commerce d'Auch: listes des électeurs, procès-verbaux des opérations de l'assemblée électorale (1904-1929); élections au tribunal de commerce d'Auch: listes des électeurs, procès-verbaux de l'assemblée électorale, affiche (1902-1928); élection au conseil supérieur des sapeurs-pompiers: procès-verbal des opérations des opérations de l'assemblée électorale (1912)., 1902-1929; 4 EDEPOT 329; Commune de Vic-Fezensac
        procès-verbal d'élection; Vic-Fezensac (Gers, France); élection professionnelle; chambre consulaire; juge consulaire; sapeur pompier
    - Personnel municipal
      - Garde-champêtre: comptes rendus de sessions du conseil municipal, déclarations de passage, pétition, correspondance (1841-1915). Receveur municipal. - Traitement: décomptes, correspondance (1921-1925)., 1841-1925; 4 EDEPOT 330; Commune de Vic-Fezensac
        Vic-Fezensac (Gers, France); fonctionnaire territorial; garde particulier; rémunération
    - Protocole et distinctions honorifiques
      - Hommage à Joseph Delom, ancien colonel et maire de la commune: manuscrits de deux discours prononcés lors de ses funérailles, copie de la notice biographique suivie de notes, de pièces et des discours prononcés lors de ses funérailles publié par le Cercle du commerce en 1827, copie du relevé de service (1866), copie d'un billet du ministère de la Guerre, copie de l'acte de décès, correspondance., 1827-1881; 4 EDEPOT 331; Commune de Vic-Fezensac
        Vic-Fezensac (Gers, France); maire; hommage
  - Finances de la commune
    - Comptabilité
      - Budgets: budgets primitifs, budgets supplémentaires, chapitres additionnels., 1797-1950; 4 EDEPOT 332; Commune de Vic-Fezensac
        budget; budget primitif; budget supplémentaire; Vic-Fezensac (Gers, France); finances communales
      - Dépenses., 1838-1949; 4 EDEPOT 333 - 341; Commune de Vic-Fezensac
        Vic-Fezensac (Gers, France); finances communales; dépense de fonctionnement; dépense d'investissement
        - Journaux des dépenses., 1838-1842; 4 EDEPOT 333
          livre comptable; Vic-Fezensac (Gers, France); finances communales; dépense de fonctionnement; dépense d'investissement
        - Livres de détail des dépenses., 1888-1949; 4 EDEPOT 334 - 340
          - 1888-1891., 4 EDEPOT 334; ESUPPL 2725
          - 1892-1895., 4 EDEPOT 335; ESUPPL 2726
          - 1903-1907., 4 EDEPOT 336
          - 1912-1920., 4 EDEPOT 337
          - 1920-1927., 4 EDEPOT 338
          - 1927-1938., 4 EDEPOT 339
          - 1938-1949., 4 EDEPOT 340
        - Factures, mandats de paiement, états des dépenses, notes, correspondance., 1839-1926; 4 EDEPOT 341
          pièce comptable; Vic-Fezensac (Gers, France); finances communales; dépense de fonctionnement; dépense d'investissement
      - Comptes administratifs., 1847-1848, 1911-1950; 4 EDEPOT 342; Commune de Vic-Fezensac
        compte administratif; Vic-Fezensac (Gers, France); comptabilité publique
      - Comptes de gestion., an X-XI, 1815, 1817-1824, 1829, 1841, 1846; 4 EDEPOT 343; Commune de Vic-Fezensac
        compte de gestion; Vic-Fezensac (Gers, France); comptabilité publique
      - Approbation des comptes par le conseil de préfecture: arrêtés (1830-1905). Contrôle des comptes par la Cour des Comptes: arrêts (1914-1928)., 1830-1928; 4 EDEPOT 344; Commune de Vic-Fezensac
        Vic-Fezensac (Gers, France); comptabilité publique
    - Revenus et charges de la commune
      - Octroi de la ville., 1803-1912; 4 EDEPOT 345 - 348; Commune de Vic-Fezensac
        Vic-Fezensac (Gers, France); comptabilité publique; octroi
        - Comptabilité: résumés des propositions du tarif, bordereaux mensuels, registre des recettes., 1803-1820; 4 EDEPOT 345; ESUPPL 2729
          pièce comptable; Vic-Fezensac (Gers, France); comptabilité publique; octroi
        - Instructions et circulaires, cahiers des charges, procès-verbaux d'adjudication, correspondance., 1808-1912; 4 EDEPOT 346; ESUPPL 2727
          cahier des charges; procès-verbal; Vic-Fezensac (Gers, France); comptabilité publique; octroi
        - Règlements, projets de règlement., 1809-1829; 4 EDEPOT 347; ESUPPL 2728
          règlement; Vic-Fezensac (Gers, France); comptabilité publique; octroi
        - Registres des droits perçus., 1857-1858; 4 EDEPOT 348; ESUPPL 2730
      - Foires et marchés. - Droits de place et fermage de la halle: état des adjudications, procès-verbaux d'adjudication, cahiers des charges, correspondance., an XIII-1929; 4 EDEPOT 349; Commune de Vic-Fezensac
        Vic-Fezensac (Gers, France); comptabilité publique; droit de place
      - Taxes d'abattage: extraits des registres des délibérations du conseil municipal, cahiers des charges, procès-verbaux d'adjudication (1870, 1904-1914). Droits sur la volaille: cahiers des charges (1908-1923)., 1870-1923; 4 EDEPOT 350; Commune de Vic-Fezensac
        Vic-Fezensac (Gers, France); comptabilité publique; élevage
      - Emprunts: arrêtés préfectoraux, extraits des registres des délibérations du conseil municipal, correspondance., 1853-1869; 4 EDEPOT 351; Commune de Vic-Fezensac
        Vic-Fezensac (Gers, France); dette publique
      - Legs. - Prosper Crespin: testament, procès-verbal de non-adjudication, états des recettes, purge des hypothèques, copie de la déclaration de mutation par décès, extraits des registres des délibérations du conseil municipal, affiche, cahier des charges, états des frais, reçus, procès-verbaux descriptifs des biens et inventaire des biens, extrait de la matrice cadastrale, correspondance (1896-1903); Raymond Lebé: arrêté préfectoral, extraits des registres des délibérations du conseil municipal et du bureau de bienfaisance, enquête de commodo et d'incommodo, copie de la déclaration de mutation par décès, copies de l'acte de notoriété après le décès de Raymond Lebé et du testament de Joseph Lebé, communication de Pierre Antonello sur le legs (2005), correspondance (1923-1930, 2005)., 1896-2005; 4 EDEPOT 352; Commune de Vic-Fezensac
  - Édifices communaux. Monuments et établissements publics
    - Édifices publics
      - Maison commune. - Réfection du plancher de la salle de la justice de paix: procès-verbal d'adjudication (1825). Hôtel-de-ville. - Projet de nouvel hôtel-de-ville par acquisition de la maison Duffour et travaux: promesse de vente, budget, tableau d'amortissement, extraits des registres des délibérations du conseil municipal, arrêtés préfectoraux, devis et détails estimatifs, traités de gré à gré, procès-verbal de réception, correspondance (1860-1871); inscription sur le fronton: correspondance (1876); installation d'une horloge monumentale: traité de gré à gré (1912)., 1825-1912; 4 EDEPOT 353; Commune de Vic-Fezensac
        Vic-Fezensac (Gers, France); hôtel de ville; horloge publique
      - Monument sépultural à la mémoire de Joseph Delom. - Édification: devis., 1856; 4 EDEPOT 354; Commune de Vic-Fezensac
        Vic-Fezensac (Gers, France); commémoration; hommage
      - Halles., 1868-1937; 4 EDEPOT 355 - 356; Commune de Vic-Fezensac
        Vic-Fezensac (Gers, France); halle
        - Reconstruction: arrêté préfectoral, correspondance (1868); démolition: extrait du registre des délibérations du conseil municipal, correspondance (1871); construction d'une nouvelle halle: correspondance (1874)., 1868-1874; 4 EDEPOT 355
        - Halle à la volaille. - Construction: avant-métré, soumission, extraits des registres des délibérations du conseil municipal, rapport de l'architecte, devis, bordereau des prix, cahier des charges, plans, procès-verbaux de réception, correspondance (1930-1937); agrandissement: cahier des charges, devis, série des prix, soumission, plans, procès-verbaux de réception, extraits des registres des délibérations du conseil municipal, correspondance (1936-1937)., 4 EDEPOT 356
          plan; Vic-Fezensac (Gers, France); halle; volaille
      - Abattoir public., 1857-1959; 4 EDEPOT 357 - 358; Commune de Vic-Fezensac
        Vic-Fezensac (Gers, France); abattoir
        - Construction: arrêté préfectoral, correspondance (1857-1875); travaux de réfection et d'aménagement: cahier des charges, devis, rapports de l'architecte, série des prix, plans, marché de gré à gré, procès-verbaux de réception, factures, correspondance (1938-1939)., 1857-1939; 4 EDEPOT 357
          plan; Vic-Fezensac (Gers, France); abattoir
        - Location d'un local jouxtant l'abattoir à l'entreprise Société anonyme des Établissements Georges Magnant et Cie pour l'enfermage des cuirs, peaux et suifs provenant de l'abattoir: contrats de bail, rapport, devis, extraits des registres des délibérations du conseil municipal, correspondance., 1921-1959; 4 EDEPOT 358
      - Bureau des Postes, Télégraphes et Téléphones. - Aménagement: procès-verbal d'adjudication (1910); travaux et aménagement: devis, série des prix, cahier des charges, plans, rapports de l'architecte, correspondance (1938-1939); projet de cession puis d'agrandissement par acquisition de l'immeuble voisin: extraits des registres des délibérations du conseil municipal, correspondance (1943-1945); location: contrats de bail, avenants, états des lieux, extraits des registres des délibérations, correspondance (1910-1960)., 4 EDEPOT 359; Commune de Vic-Fezensac
        plan; Vic-Fezensac (Gers, France); distribution postale
      - Arènes en béton armé. - Construction: cahier des charges, devis, séries des prix, rapport de l'architecte, promesses de vente, extraits des registres des délibérations du conseil municipal, procès-verbaux de réception, marchés de gré à gré, plans, correspondance (1931-1951); agrandissement: devis descriptif-programme, devis, soumission, cahier des charges, plans, correspondance (1932-1934)., 4 EDEPOT 360; Commune de Vic-Fezensac
        plan; Vic-Fezensac (Gers, France); tauromachie
      - Hippodrome. - Construction d'un amphithéâtre en béton armé: devis, description-programme, cahier des charges, plans, soumission, procès-verbaux de réception, arrêté préfectoral, extraits des registres des délibérations du conseil municipal, contrat de bail, correspondance., 1933; 4 EDEPOT 361; Commune de Vic-Fezensac
        plan; Vic-Fezensac (Gers, France); course hippique
      - Monument aux morts. - Projet de grille de clôture du monument et du jardin public: cahier des charges, plans, série des prix, soumissions, devis, procès-verbaux d'adjudication, extraits des registres des délibérations du conseil municipal, correspondance., 1936; 4 EDEPOT 362; Commune de Vic-Fezensac
        plan; Vic-Fezensac (Gers, France); commémoration; espace vert
      - Prison. - Construction: procès-verbal d'adjudication (1820). Dépotoir. - Construction: plans, devis, état général des dépenses, correspondance (1823). Bascule publique. - Établissement et réparations: soumission, correspondance (1843-1922). Lavoirs: compte-rendu de session du conseil municipal, plan, pétition, correspondance (1849-1873). Justice de paix. - Salle pour les archives: correspondance (1867). Horloge horizontale: devis, correspondance (1871-1879). Kiosque. - Édification: traités de gré à gré (1907); inauguration du kiosque: discours de Suzanne d'Aspin (1908)., 1820-1922; 4 EDEPOT 363; Commune de Vic-Fezensac
        plan; Vic-Fezensac (Gers, France); établissement pénitentiaire; poids-et-mesures; lavoir; palais de justice; horloge publique; kiosque à musique
    - Édifices du culte et cimetières
      - Église Saint-Pierre., 1806-1972; 4 EDEPOT 364 - 366; Commune de Vic-Fezensac
        Vic-Fezensac (Gers, France); édifice cultuel
        - Réparations: devis, procès-verbal d'adjudication, correspondance (1806-1822); reconstruction du clocher: devis, notes, extraits des registres de délibérations du conseil de fabrique, arrêtés préfectoraux, arrêtés municipaux, dessin du clocher, procès-verbal d'adjudication, correspondance (1830-1852); placement d'une échoppe contre l'église: extrait du registre des délibérations du conseil municipal, correspondance (1848-1852); travaux divers et décoration: procès-verbal de non-adjudication, correspondance (1854-1879, 1922)., 1806-1922; 4 EDEPOT 364; ESUPPL 2731
        - Réfection et aménagement: cahier des charges, arrêté préfectoral, série des prix, devis, rapport de l'architecte, extraits des registres des délibérations du conseil municipal, procès-verbaux de réception, correspondance., 1937-1938; 4 EDEPOT 365
        - Plan., 1972; 4 EDEPOT 366
          plan; Vic-Fezensac (Gers, France); édifice cultuel
      - Presbytère. - Location: bail., 1907; 4 EDEPOT 367; Commune de Vic-Fezensac
        Vic-Fezensac (Gers, France); presbytère
      - Cimetière. - Travaux de clôture et d'agrandissement: correspondance (1843-1866); aménagement: note et plan (1979); construction d'un puits: liste des souscripteurs (s.d.)., 1822-1979; 4 EDEPOT 368; ESUPPL 2731; Commune de Vic-Fezensac
        plan; Vic-Fezensac (Gers, France); cimetière
    - Édifices à usage d'établissements d'enseignement, de sciences et d'art
      - Maison d'école. - Acquisition: acte d'achat (1834); projet de vente: correspondance (1849-1850); construction: correspondance (1879), réparations: procès-verbaux de non-adjudication, factures, extraits des registres des délibérations du conseil municipal, correspondance (1852-1871, 1922-1924)., 1834-1924; 4 EDEPOT 369; Commune de Vic-Fezensac
        Vic-Fezensac (Gers, France); construction scolaire; école
      - École des filles. - Agrandissement: actes d'achat d'une maison (1895); création d'une quatrième classe et déplacement de l'escalier de l'école des garçons: correspondance (1904)., 1895-1904; 4 EDEPOT 370; Commune de Vic-Fezensac
      - École des garçons. - Aménagement et appropriation: cahier des charges, rapport de l'architecte, devis, série des prix, extraits des registres des délibérations du conseil municipal, procès-verbal de réception, arrêtés préfectoraux, correspondance., 1936-1937; 4 EDEPOT 371; Commune de Vic-Fezensac
      - Terrain de sport au lieu-dit La Téoulère. - Aménagement: extrait du registre des délibérations de la commission administrative, extraits des registres des délibérations du conseil municipal, contrat de travail, correspondance., 1942-1944; 4 EDEPOT 372; Commune de Vic-Fezensac
        Vic-Fezensac (Gers, France); construction scolaire
      - Salle d'asile. - Construction: supplément au devis, correspondance., 1849-1852; 4 EDEPOT 373; Commune de Vic-Fezensac
  - Biens communaux. Terres. Bois. Eaux
    - Biens communaux
      - Location: baux., 1903-1918; 4 EDEPOT 374; ESUPPL 2731; Commune de Vic-Fezensac
        Vic-Fezensac (Gers, France); biens communaux
      - Vente ou acquisition: collection d'actes notariés (1820-1924) et dossiers contenant des plans, procès-verbaux, actes de vente, extraits des registres des délibération du conseil municipal, arrêtés préfectoraux, état des dépens, correspondance (1939-1952)., 1793-1952; 4 EDEPOT 375; Commune de Vic-Fezensac
        Dossiers: vente d'un terrain situé au Goulin (section A n°901p) à la cave coopérative vinicole Silos vicois (1939-1952); échange de terrains situés au Goulin et des bâtiments affectés l'école maternelle entre la commune et l'hôpital (1948-1949); acquisition par voie d'expropriation d'une maison appartenant à M. Palacin (1946-1948); vente d'un terrain à l'angle de la place Crespin et de la route d'Eauze (1946-1947); achat d'un terrain situé au Goulin (section A n°910 et 911) par la commission administrative de l'hôpital (1940-1947).
        plan; acte authentique; Vic-Fezensac (Gers, France); biens communaux; acquisition domaniale
      - Vente aux enchères publiques: extraits des registres des délibérations du conseil municipal, arrêtés préfectoraux, procès-verbal d'estimation, cahier des charges, procès-verbaux d'adjudication, correspondance., 1868-1920; 4 EDEPOT 376; Commune de Vic-Fezensac
        vente aux enchères
    - Eaux
      - Distribution d'eau potable. - Fontaines: pétitions, correspondance (1800, 1847-1908); bornes fontaines: extrait du registres des délibérations du conseil municipal, arrêtés préfectoraux, factures, correspondance (1872-1879, 1924); fourniture de tuyaux système Petit: correspondance (1883); concours pour l'adduction en eau potable: réponse de l'avocat à une question posée (1938); Service municipal des eaux: règlement (1953), spécimen d'un livret de concession (1953-1965)., 1800-1965; 4 EDEPOT 377; Commune de Vic-Fezensac
        Vic-Fezensac (Gers, France); eau potable; fontaine
      - Vivier communal: baux, procès-verbal dadjudication, cahier des charges, état supplémentaire des travaux., 1823-1856; 4 EDEPOT 378; Commune de Vic-Fezensac
        Vic-Fezensac (Gers, France); aménagement des eaux; nappe d'eau
      - Abreuvoirs: pétitions., 1873, s.d.; 4 EDEPOT 379; Commune de Vic-Fezensac
        Vic-Fezensac (Gers, France); bétail; aménagement des eaux
    - Propriétés et droits divers
      - Vente d'herbe provenant du cimetière: procès-verbal (1822). Ventes d'arbres: cahiers des charges, procès-verbal d'adjudication, extraits des registres de délibérations du conseil municipal, correspondance (1872-1920)., 1822-1920; 4 EDEPOT 380; Commune de Vic-Fezensac
        Vic-Fezensac (Gers, France); bois; coupe de bois; pâturage
      - Concessions au cimetière: registres (1839-1974), baux à ferme du champ du cimetière, ordonnance royale, correspondance., 1838-1974; 4 EDEPOT 381; Commune de Vic-Fezensac
        Vic-Fezensac (Gers, France); cimetière; concession funéraire
      - Demandes de placer une pierre tumulaire sur les tombes: cahier de demandes et d'autorisations., 1876-1885; 4 EDEPOT 382; Commune de Vic-Fezensac
        Vic-Fezensac (Gers, France); cimetière
  - Travaux publics. Voirie. Moyens de transport. Régime des eaux
    - Travaux publics et voirie en général
      - Voirie communale., 1824-1914; 4 EDEPOT 383 - 390; Commune de Vic-Fezensac
        Vic-Fezensac (Gers, France); réseau routier; voie communale
        - Alignements et travaux de voirie (clôtures, façades, balcons): pétitions, avis, arrêtés préfectoraux, plans, correspondance., 1832-1908; 4 EDEPOT 383
          plan; Vic-Fezensac (Gers, France); réseau routier; voie communale